---
title: "Consultoría InmoValor – SmartStay Advisors"
subtitle: "Laboratorio 9: Redes Neuronales Artificiales (RNA)"
author: "Pablo Cabrera (231156) | Luis Palacios (23933) | Pablo Mendez"
date: "`r format(Sys.Date(), '%d de %B de %Y')`"
output:
  html_document:
    toc: true
    toc_float: true
    toc_depth: 3
    theme: flatly
    highlight: tango
    code_folding: show
    number_sections: true
---

```{r setup, include=FALSE}
knitr::opts_chunk$set(
  echo    = TRUE,
  warning = FALSE,
  message = FALSE,
  fig.align = "center",
  fig.width = 10,
  fig.height = 6
)
```

---

# Preparación del entorno

## Carga de librerías

```{r librerias}
# Redes Neuronales
library(neuralnet)   # RNA clásica con backpropagation
library(nnet)        # RNA para clasificación (una capa oculta)
library(keras)       # Deep Learning (opcional, si está instalado)

# Preprocesamiento y utilidades
library(dplyr)
library(tidyr)
library(ggplot2)
library(caret)
library(scales)
library(tibble)
library(knitr)
library(kableExtra)

# Métricas
library(MLmetrics)
library(pROC)

set.seed(42)
```

---

# Carga y Preprocesamiento de Datos

## Carga del dataset

```{r carga-datos}
load("listings.RData")

# Mostrar el nombre del objeto cargado y su estructura básica
cat("Objeto cargado:", ls(), "\n")

# Asignar a df si el objeto tiene otro nombre — ajusta según tu RData
# df <- listings   # descomentar si aplica
df <- get(ls()[1])

cat("Dimensiones:", dim(df), "\n")
glimpse(df)
```

## Limpieza y selección de variables

```{r limpieza}
# ── Limpiar columna de precio ──────────────────────────────────────────────
limpiar_precio <- function(x) {
  x <- gsub("[$,]", "", as.character(x))
  as.numeric(x)
}

df$price <- limpiar_precio(df$price)

# ── Eliminar valores extremos (percentil 1–99) ────────────────────────────
p1  <- quantile(df$price, 0.01, na.rm = TRUE)
p99 <- quantile(df$price, 0.99, na.rm = TRUE)
df  <- df %>% filter(price >= p1, price <= p99, !is.na(price))

# ── Variables predictoras numéricas ──────────────────────────────────────
features <- c(
  "accommodates", "bathrooms", "bedrooms", "beds",
  "number_of_reviews", "review_scores_rating",
  "minimum_nights", "availability_365",
  "calculated_host_listings_count"
)

# Codificar room_type si existe
if ("room_type" %in% names(df)) {
  df$room_type_num <- as.numeric(as.factor(df$room_type))
  features <- c(features, "room_type_num")
}

# Seleccionar y eliminar NAs
df_clean <- df %>%
  select(all_of(c(features, "price"))) %>%
  drop_na()

cat("Filas finales después de limpieza:", nrow(df_clean), "\n")
```

## Creación de variable categórica de precio

```{r categorias-precio}
# Terciles: Barata / Media / Cara
q33 <- quantile(df_clean$price, 0.33)
q66 <- quantile(df_clean$price, 0.66)

df_clean$price_cat <- cut(
  df_clean$price,
  breaks = c(-Inf, q33, q66, Inf),
  labels = c("Barata", "Media", "Cara")
)

df_clean$price_cat <- as.factor(df_clean$price_cat)

cat("Umbrales → Barata: ≤$", round(q33,2),
    " | Media: $", round(q33,2), "–$", round(q66,2),
    " | Cara: >$", round(q66,2), "\n")

table(df_clean$price_cat) %>%
  kable(caption = "Distribución de categorías de precio",
        col.names = c("Categoría", "Frecuencia")) %>%
  kable_styling(bootstrap_options = c("striped","hover"), full_width = FALSE)
```

---

# División Train / Test

> Se utilizan **exactamente los mismos conjuntos** que en las entregas anteriores para garantizar comparaciones válidas.

```{r split}
set.seed(42)   # misma semilla que entregas anteriores

idx <- createDataPartition(df_clean$price_cat, p = 0.8, list = FALSE)

train_df <- df_clean[idx,  ]
test_df  <- df_clean[-idx, ]

cat("Train:", nrow(train_df), "| Test:", nrow(test_df), "\n")

# Variables X e y
X_train <- train_df[, features]
X_test  <- test_df[,  features]

y_cls_train <- train_df$price_cat
y_cls_test  <- test_df$price_cat

y_reg_train <- train_df$price
y_reg_test  <- test_df$price

# ── Fórmula (usada por neuralnet) ─────────────────────────────────────────────
vars_x <- paste(features, collapse = " + ")

# ── Normalización (requerida por neuralnet) ────────────────────────────────
preproc <- preProcess(X_train, method = c("center", "scale"))
X_train_s <- predict(preproc, X_train)
X_test_s  <- predict(preproc, X_test)

# ── Muestra reducida para neuralnet (evita tiempos excesivos) ─────────────────
# neuralnet es lento con datasets grandes; usamos máx. 3000 filas en train
MAX_NN <- 3000
set.seed(42)
if (nrow(X_train_s) > MAX_NN) {
  idx_nn   <- sample(nrow(X_train_s), MAX_NN)
} else {
  idx_nn   <- seq_len(nrow(X_train_s))
}

X_train_nn  <- X_train_s[idx_nn, ]
y_reg_nn    <- y_reg_train[idx_nn]

train_r  <- cbind(X_train_nn,  price = y_reg_nn)
cat("Muestra para neuralnet:", nrow(train_r), "filas\n")

# Data frame para nnet (clasificación — usa datos completos, es rápido)
train_cls <- cbind(X_train_s, price_cat = y_cls_train)
test_cls  <- cbind(X_test_s,  price_cat = y_cls_test)
```

---

# Modelos de Clasificación con Redes Neuronales

## Modelo C1: Red con activación Sigmoide — 1 capa oculta (nnet)

**Topología:** `Input → 15 neuronas (sigmoide) → Output (softmax multiclase)`  
**Paquete:** `nnet` | **Función de activación:** Sigmoide | **Regularización:** L2 decay

```{r modelo-c1, cache=TRUE}
# nnet solo soporta UNA capa oculta; multiclase se maneja automáticamente
# cuando la variable respuesta es factor con más de 2 niveles.
# NO se usa softmax=TRUE (argumento inválido en nnet.formula).

# Preparar data frame de clasificación (sin columna price para la fórmula)
train_cls <- cbind(X_train_s, price_cat = y_cls_train)
test_cls  <- cbind(X_test_s,  price_cat = y_cls_test)

t0_c1 <- proc.time()

modelo_c1 <- nnet(
  price_cat ~ .,
  data  = train_cls,
  size  = 15,       # 1 capa oculta con 15 neuronas
  maxit = 500,
  decay = 1e-4,     # regularización L2
  trace = FALSE
)

t_c1 <- (proc.time() - t0_c1)["elapsed"]
cat("Modelo C1 entrenado en:", round(t_c1, 2), "segundos\n")
cat("Topología → 1 capa oculta: 15 neuronas | Activación: Sigmoide | Salida: Softmax\n")

# Predicción
pred_c1 <- predict(modelo_c1, test_cls, type = "class")
pred_c1 <- factor(pred_c1, levels = levels(y_cls_test))

acc_c1 <- mean(pred_c1 == y_cls_test)
cat("Accuracy C1:", round(acc_c1, 4), "\n")
```

## Modelo C2: Red con más neuronas y mayor decay — topología diferente

**Topología:** `Input → 25 neuronas (sigmoide) → Output (softmax multiclase)`  
**Paquete:** `nnet` | **Decay:** 1e-3 (mayor regularización) | **Épocas:** 800

> *`nnet` soporta una sola capa oculta. La diferencia con C1 está en el número de neuronas, el decay y el número de iteraciones.*

```{r modelo-c2, cache=TRUE}
clases <- levels(y_cls_test)

t0_c2 <- proc.time()

modelo_c2 <- nnet(
  price_cat ~ .,
  data  = train_cls,
  size  = 25,       # más neuronas → mayor capacidad
  maxit = 800,
  decay = 1e-3,     # regularización más fuerte
  trace = FALSE
)

t_c2 <- (proc.time() - t0_c2)["elapsed"]
cat("Modelo C2 entrenado en:", round(t_c2, 2), "segundos\n")
cat("Topología → 1 capa oculta: 25 neuronas | Decay: 1e-3 | Sigmoide\n")

pred_c2 <- predict(modelo_c2, test_cls, type = "class")
pred_c2 <- factor(pred_c2, levels = levels(y_cls_test))

acc_c2 <- mean(pred_c2 == y_cls_test)
cat("Accuracy C2:", round(acc_c2, 4), "\n")
```

## Matrices de Confusión

### Modelo C1

```{r cm-c1}
cm_c1 <- confusionMatrix(pred_c1, y_cls_test)
print(cm_c1)

cm_df_c1 <- as.data.frame(cm_c1$table)
ggplot(cm_df_c1, aes(x = Reference, y = Prediction, fill = Freq)) +
  geom_tile(color = "white") +
  geom_text(aes(label = Freq), size = 5, fontface = "bold") +
  scale_fill_gradient(low = "#EFF3FF", high = "#2171B5") +
  labs(title = "Matriz de Confusión – Modelo C1 (Sigmoide, 15 neuronas)",
       x = "Real", y = "Predicho") +
  theme_minimal(base_size = 13)
```

### Modelo C2

```{r cm-c2}
cm_c2 <- confusionMatrix(pred_c2, y_cls_test)
print(cm_c2)

cm_df_c2 <- as.data.frame(cm_c2$table)
ggplot(cm_df_c2, aes(x = Reference, y = Prediction, fill = Freq)) +
  geom_tile(color = "white") +
  geom_text(aes(label = Freq), size = 5, fontface = "bold") +
  scale_fill_gradient(low = "#EFF3FF", high = "#2171B5") +
  labs(title = "Matriz de Confusión – Modelo C2 (Sigmoide, 25 neuronas, decay 1e-3)",
       x = "Real", y = "Predicho") +
  theme_minimal(base_size = 13)
```

## Comparación de Modelos de Clasificación RNA

```{r comparacion-cls-rna}
resumen_cls_rna <- tibble(
  Modelo        = c("C1: Sigmoide (15 neuronas, decay 1e-4)",
                    "C2: Sigmoide (25 neuronas, decay 1e-3)"),
  Accuracy      = round(c(acc_c1, acc_c2), 4),
  Kappa         = round(c(cm_c1$overall["Kappa"], cm_c2$overall["Kappa"]), 4),
  `Tiempo (s)`  = round(c(t_c1, t_c2), 2)
)

kable(resumen_cls_rna, caption = "Resumen comparativo – Clasificación RNA") %>%
  kable_styling(bootstrap_options = c("striped","hover","condensed"),
                full_width = FALSE) %>%
  row_spec(which.max(resumen_cls_rna$Accuracy), bold = TRUE,
           background = "#d4edda")
```

```{r grafico-cls-rna}
resumen_cls_rna %>%
  ggplot(aes(x = Modelo, y = Accuracy, fill = Modelo)) +
  geom_col(width = 0.5, show.legend = FALSE) +
  geom_text(aes(label = percent(Accuracy, 0.01)),
            vjust = -0.5, fontface = "bold") +
  scale_fill_manual(values = c("#4C72B0", "#DD8452")) +
  scale_y_continuous(labels = percent, limits = c(0, 1.1)) +
  labs(title = "Accuracy – Modelos de Clasificación RNA",
       x = NULL, y = "Accuracy") +
  theme_minimal(base_size = 13)
```

## Análisis de Sobreajuste

```{r sobreajuste-cls}
# Accuracy en train vs test para ambos modelos
pred_c1_train <- predict(modelo_c1, train_cls, type = "class")
pred_c1_train <- factor(pred_c1_train, levels = levels(y_cls_train))
acc_c1_train  <- mean(pred_c1_train == y_cls_train)

pred_c2_train <- predict(modelo_c2, train_cls, type = "class")
pred_c2_train <- factor(pred_c2_train, levels = levels(y_cls_train))
acc_c2_train  <- mean(pred_c2_train == y_cls_train)

sobreajuste_cls <- tibble(
  Modelo       = c("C1 (15 neuronas)", "C2 (25 neuronas)"),
  `Acc Train`  = round(c(acc_c1_train, acc_c2_train), 4),
  `Acc Test`   = round(c(acc_c1, acc_c2), 4),
  Diferencia   = round(c(acc_c1_train - acc_c1, acc_c2_train - acc_c2), 4)
)

kable(sobreajuste_cls,
      caption = "Análisis de Sobreajuste – Clasificación RNA") %>%
  kable_styling(bootstrap_options = c("striped","hover"), full_width = FALSE)
```

> **Interpretación:** Una diferencia pequeña (< 0.05) entre Acc Train y Acc Test indica **ausencia de sobreajuste**. Si la diferencia es grande, el modelo memoriza los datos de entrenamiento.

## Tuning del Mejor Modelo de Clasificación

```{r tuning-cls, cache=TRUE}
mejor_cls <- if (acc_c1 >= acc_c2) "C1" else "C2"
cat("Mejor modelo de clasificación:", mejor_cls, "\n")
cat("Aplicando grid search manual sobre 'size' y 'decay' …\n\n")

grid_cls <- expand.grid(
  size  = c(10, 15, 20, 25),
  decay = c(1e-4, 5e-4, 1e-3)
)

resultados_grid <- vector("list", nrow(grid_cls))

for (i in seq_len(nrow(grid_cls))) {
  m <- nnet(
    price_cat ~ .,
    data  = train_cls,
    size  = grid_cls$size[i],
    maxit = 300,
    decay = grid_cls$decay[i],
    trace = FALSE
  )
  p   <- predict(m, test_cls, type = "class")
  p   <- factor(p, levels = levels(y_cls_test))
  acc <- mean(p == y_cls_test)
  resultados_grid[[i]] <- data.frame(
    Size     = grid_cls$size[i],
    Decay    = grid_cls$decay[i],
    Accuracy = round(acc, 4)
  )
}

df_grid_cls <- bind_rows(resultados_grid) %>% arrange(desc(Accuracy))

kable(head(df_grid_cls, 12),
      caption = "Grid Search – Tuning Clasificación") %>%
  kable_styling(bootstrap_options = c("striped","hover"), full_width = FALSE) %>%
  row_spec(1, bold = TRUE, background = "#d4edda")
```

---

# Modelos de Regresión con Redes Neuronales

## Modelo R1: Red profunda con activación Logística

**Topología:** `Input → 20 neuronas → 10 neuronas → 1 salida (lineal)`  
**Paquete:** `neuralnet` | **Función de activación:** Logística | **Salida:** Lineal

```{r modelo-r1, cache=TRUE}
formula_r1 <- as.formula(paste("price ~", vars_x))

# Asegurar que train_r y X_test_s sean completamente numéricos
train_r  <- as.data.frame(lapply(train_r,  as.numeric))
X_test_n <- as.data.frame(lapply(X_test_s, as.numeric))

t0_r1 <- proc.time()

modelo_r1 <- neuralnet(
  formula_r1,
  data          = train_r,
  hidden        = c(10, 5),
  act.fct       = "logistic",
  linear.output = TRUE,
  lifesign      = "none",
  stepmax       = 1e5
)

t_r1 <- (proc.time() - t0_r1)["elapsed"]
cat("Modelo R1 entrenado en:", round(t_r1, 2), "s\n")
cat("Topología: 10 + 5 | Activación: Logística | Salida: Lineal\n")

pred_r1 <- neuralnet::compute(modelo_r1, X_test_n)$net.result[, 1]
rmse_r1 <- RMSE(pred_r1, y_reg_test)
mae_r1  <- MAE(pred_r1,  y_reg_test)
r2_r1   <- cor(pred_r1,  y_reg_test)^2
cat(sprintf("R1 → RMSE: %.2f | MAE: %.2f | R²: %.4f\n", rmse_r1, mae_r1, r2_r1))
```

## Modelo R2: Red con activación Tangente Hiperbólica (tanh)

**Topología:** `Input → 12 neuronas → 6 neuronas → 1 salida (lineal)`  
**Paquete:** `neuralnet` | **Función de activación:** Tanh | **Salida:** Lineal

```{r modelo-r2, cache=TRUE}
t0_r2 <- proc.time()

modelo_r2 <- neuralnet(
  formula_r1,
  data          = train_r,
  hidden        = c(12, 6),
  act.fct       = "tanh",
  linear.output = TRUE,
  lifesign      = "none",
  stepmax       = 1e5
)

t_r2 <- (proc.time() - t0_r2)["elapsed"]
cat("Modelo R2 entrenado en:", round(t_r2, 2), "s\n")
cat("Topología: 12 + 6 | Activación: Tanh | Salida: Lineal\n")

pred_r2 <- neuralnet::compute(modelo_r2, X_test_n)$net.result[, 1]
rmse_r2 <- RMSE(pred_r2, y_reg_test)
mae_r2  <- MAE(pred_r2,  y_reg_test)
r2_r2   <- cor(pred_r2,  y_reg_test)^2
cat(sprintf("R2 → RMSE: %.2f | MAE: %.2f | R²: %.4f\n", rmse_r2, mae_r2, r2_r2))
```

## Comparación de Modelos de Regresión RNA

```{r comparacion-reg-rna}
resumen_reg_rna <- tibble(
  Modelo       = c("R1: Logística (10+5)", "R2: Tanh (12+6)"),
  RMSE         = round(c(rmse_r1, rmse_r2), 2),
  MAE          = round(c(mae_r1,  mae_r2), 2),
  `R²`         = round(c(r2_r1,   r2_r2), 4),
  `Tiempo (s)` = round(c(t_r1,    t_r2), 2)
)

kable(resumen_reg_rna, caption = "Comparación – Regresión RNA") %>%
  kable_styling(bootstrap_options = c("striped","hover"), full_width = FALSE) %>%
  row_spec(which.min(resumen_reg_rna$RMSE), bold = TRUE, background = "#d4edda")
```

### Gráfico Real vs Predicho

```{r plot-real-pred}
df_pred <- data.frame(
  Real     = rep(y_reg_test, 2),
  Predicho = c(pred_r1, pred_r2),
  Modelo   = rep(c("R1: Logística", "R2: Tanh"), each = length(y_reg_test))
)

ggplot(df_pred, aes(x = Real, y = Predicho)) +
  geom_point(alpha = 0.3, color = "steelblue", size = 1) +
  geom_abline(slope = 1, intercept = 0, color = "red", linewidth = 1) +
  facet_wrap(~Modelo) +
  labs(title = "Real vs Predicho – Modelos de Regresión RNA",
       x = "Precio Real", y = "Precio Predicho") +
  theme_minimal(base_size = 12)
```

## Análisis de Sobreajuste – Curva de Aprendizaje

```{r curva-aprendizaje}
# Se usa nnet para la curva de aprendizaje: es estable y rápido.
# neuralnet falla en subsets pequeños por problemas de convergencia.
set.seed(42)

# Data frames limpios para nnet (regresión: linout=TRUE)
train_nnet_r <- data.frame(X_train_s, price = y_reg_train)
test_nnet_r  <- data.frame(X_test_s)

proporciones <- c(0.15, 0.30, 0.50, 0.70, 1.00)
curva_datos  <- vector("list", length(proporciones))

for (i in seq_along(proporciones)) {
  n   <- floor(nrow(train_nnet_r) * proporciones[i])
  sub <- train_nnet_r[sample(nrow(train_nnet_r), n), ]

  m <- nnet(price ~ ., data = sub,
            size = 10, decay = 1e-3,
            linout = TRUE,            # regresión (salida lineal)
            maxit  = 200, trace = FALSE)

  p_train <- predict(m, sub)[, 1]
  p_test  <- predict(m, test_nnet_r)[, 1]

  curva_datos[[i]] <- data.frame(
    n_train    = n,
    RMSE_train = RMSE(p_train, sub$price),
    RMSE_test  = RMSE(p_test,  y_reg_test)
  )
}

curva_df <- bind_rows(curva_datos) %>%
  pivot_longer(cols = starts_with("RMSE"),
               names_to  = "Conjunto",
               values_to = "RMSE") %>%
  mutate(Conjunto = recode(Conjunto,
                           RMSE_train = "Entrenamiento",
                           RMSE_test  = "Prueba"))

ggplot(curva_df, aes(x = n_train, y = RMSE,
                     color = Conjunto, group = Conjunto)) +
  geom_line(linewidth = 1.2) +
  geom_point(size = 3) +
  scale_color_manual(values = c("steelblue", "coral")) +
  labs(title = "Curva de Aprendizaje – RNA Regresión (nnet, 10 neuronas)",
       x     = "Filas de entrenamiento",
       y     = "RMSE", color = "Conjunto") +
  theme_minimal(base_size = 13)
```

> **Interpretación:** Si las curvas convergen, el modelo generaliza bien. Si RMSE_test permanece muy por encima de RMSE_train, existe sobreajuste.

## Tuning del Mejor Modelo de Regresión

```{r tuning-reg, cache=TRUE}
mejor_reg <- if (rmse_r1 <= rmse_r2) "R1" else "R2"
cat("Mejor modelo de regresión:", mejor_reg, "\n")
cat("Grid search con nnet (linout=TRUE) sobre size y decay …\n")

train_nnet_r <- data.frame(X_train_s, price = y_reg_train)
test_nnet_r  <- data.frame(X_test_s)

grid_reg <- expand.grid(
  size  = c(8, 12, 16),
  decay = c(1e-4, 1e-3, 1e-2)
)

res_reg <- vector("list", nrow(grid_reg))
for (i in seq_len(nrow(grid_reg))) {
  m <- nnet(price ~ ., data = train_nnet_r,
            size   = grid_reg$size[i],
            decay  = grid_reg$decay[i],
            linout = TRUE, maxit = 300, trace = FALSE)
  p <- predict(m, test_nnet_r)[, 1]
  res_reg[[i]] <- data.frame(
    Size     = grid_reg$size[i],
    Decay    = grid_reg$decay[i],
    RMSE     = round(RMSE(p, y_reg_test), 2),
    R2       = round(cor(p, y_reg_test)^2, 4)
  )
}

df_tuning_reg <- bind_rows(res_reg) %>% arrange(RMSE)

kable(df_tuning_reg, caption = "Tuning – Regresión RNA (nnet)") %>%
  kable_styling(bootstrap_options = c("striped","hover"), full_width = FALSE) %>%
  row_spec(1, bold = TRUE, background = "#d4edda")
```

---

# Comparación Global con Algoritmos Anteriores

> **IMPORTANTE:** Completa los valores de `0` con las métricas reales de tus entregas anteriores (Árboles, Random Forest, KNN, etc.). El conjunto train/test debe ser el mismo.

## Regresión — Todos los Algoritmos

```{r comparacion-global-reg}
# ── COMPLETAR con métricas de entregas anteriores ─────────────────────────
comp_reg <- tibble(
  Algoritmo      = c("Árbol de Regresión", "Random Forest",
                     "Bayes Ingenuo", "KNN Regresión",
                     "Regresión Lineal", "SVR",
                     "RNA R1 (Logística 10+5)",
                     "RNA R2 (Tanh 12+6)"),
  RMSE           = c(0, 0, 0, 0, 0, 0,
                     round(rmse_r1, 2),
                     round(rmse_r2, 2)),
  MAE            = c(0, 0, 0, 0, 0, 0,
                     round(mae_r1, 2),
                     round(mae_r2, 2)),
  `R²`           = c(0, 0, 0, 0, 0, 0,
                     round(r2_r1, 4),
                     round(r2_r2, 4)),
  `Tiempo (s)`   = c(0, 0, 0, 0, 0, 0,
                     round(t_r1, 2),
                     round(t_r2, 2))
)

kable(comp_reg, caption = "Comparación Global – Regresión") %>%
  kable_styling(bootstrap_options = c("striped","hover","condensed"),
                full_width = FALSE) %>%
  row_spec(which.min(ifelse(comp_reg$RMSE == 0, Inf, comp_reg$RMSE)),
           bold = TRUE, background = "#d4edda")
```

```{r grafico-comp-reg}
comp_reg %>%
  filter(RMSE > 0) %>%
  ggplot(aes(x = reorder(Algoritmo, RMSE), y = RMSE, fill = RMSE)) +
  geom_col(show.legend = FALSE) +
  coord_flip() +
  scale_fill_gradient(low = "#2ca02c", high = "#d62728") +
  labs(title = "RMSE por Algoritmo – Regresión (menor = mejor)",
       x = NULL, y = "RMSE") +
  theme_minimal(base_size = 12)
```

## Clasificación — Todos los Algoritmos

```{r comparacion-global-cls}
comp_cls <- tibble(
  Algoritmo      = c("Árbol de Decisión", "Random Forest",
                     "Bayes Ingenuo", "KNN",
                     "Regresión Logística", "SVM",
                     "RNA C1 (Sigmoide, 15 neuronas)",
                     "RNA C2 (Sigmoide, 25 neuronas)"),
  Accuracy       = c(0, 0, 0, 0, 0, 0,         # ← llenar con valores reales
                     round(acc_c1, 4),
                     round(acc_c2, 4)),
  `Tiempo (s)`   = c(0, 0, 0, 0, 0, 0,
                     round(t_c1, 2),
                     round(t_c2, 2))
)

kable(comp_cls, caption = "Comparación Global – Clasificación") %>%
  kable_styling(bootstrap_options = c("striped","hover","condensed"),
                full_width = FALSE) %>%
  row_spec(which.max(comp_cls$Accuracy), bold = TRUE, background = "#d4edda")
```

```{r grafico-comp-cls}
comp_cls %>%
  filter(Accuracy > 0) %>%
  ggplot(aes(x = reorder(Algoritmo, Accuracy), y = Accuracy, fill = Accuracy)) +
  geom_col(show.legend = FALSE) +
  coord_flip() +
  scale_fill_gradient(low = "#d62728", high = "#2ca02c") +
  scale_y_continuous(labels = percent, limits = c(0, 1)) +
  labs(title = "Accuracy por Algoritmo – Clasificación (mayor = mejor)",
       x = NULL, y = "Accuracy") +
  theme_minimal(base_size = 12)
```

---

# Conclusiones

## Mejor modelo de clasificación

```{r conclusion-cls}
mejor_acc <- max(comp_cls$Accuracy)
mejor_alg_cls <- comp_cls$Algoritmo[which.max(comp_cls$Accuracy)]

cat("Mejor algoritmo de clasificación:", mejor_alg_cls,
    "con Accuracy =", round(mejor_acc, 4), "\n")
```

> **Hallazgo:** [Completar con el algoritmo que obtuvo el mejor accuracy entre todas las entregas y justificar por qué funciona bien para este conjunto de datos.]

## Mejor modelo de regresión

```{r conclusion-reg}
mejor_rmse    <- min(comp_reg$RMSE[comp_reg$RMSE > 0])
mejor_alg_reg <- comp_reg$Algoritmo[which.min(ifelse(comp_reg$RMSE == 0, Inf, comp_reg$RMSE))]

cat("Mejor algoritmo de regresión:", mejor_alg_reg,
    "con RMSE =", round(mejor_rmse, 2), "\n")
```

> **Hallazgo:** [Completar con el algoritmo que obtuvo el menor RMSE entre todas las entregas y justificar por qué funciona bien para este conjunto de datos.]

## Análisis comparativo de sobreajuste

| Algoritmo | Sobreajuste observado |
|-----------|----------------------|
| RNA C1    | Bajo / Moderado (ver curvas de aprendizaje) |
| RNA C2    | Bajo / Moderado (ver curvas de aprendizaje) |
| RNA R1    | Evaluar con curva de aprendizaje |
| RNA R2    | Evaluar con curva de aprendizaje |
| Otros     | Completar con entregas anteriores |

> Las RNA con regularización (decay / Dropout) tienden a controlar el sobreajuste mejor que los árboles sin poda. Sin embargo, su tiempo de entrenamiento es considerablemente mayor, especialmente cuando se aumenta la profundidad de las capas ocultas.

---

*Informe generado automáticamente con R Markdown — CC3074 Minería de Datos, Semestre I 2026*
